【裁判字號】    98,消債更,42
【裁判日期】    981015
【裁判案由】    更生事件
【裁判全文】
臺灣士林地方法院民事裁定            98年度消債更字第42號
債  務  人  甲○○
代  理  人  趙興偉律師
上列當事人聲請更生事件，本院裁定如下：
    主  文
債務人甲○○自中華民國九十八年十月十六日十七時起開始更生
程序。
命司法事務官進行本件更生程序。
    理  由
一、按債務人不能清償債務或有不能清償之虞，且無擔保或無優
    先權之債務總額未逾新臺幣（下同）1,200 萬元者，於法院
    裁定開始清算程序或宣告破產前，得向法院聲請更生，觀諸
    消費者債務清理條例第3 條、第42條第1 項規定自明。次按
    ，法院開始更生程序之裁定，應載明其年、月、日、時，並
    即時發生效力。法院開始更生或清算程序後，得命司法事務
    官進行更生或清算程序，必要時得選任律師、會計師或其他
    適當之自然人或法人一人為監督人或管理人，復為同條例第
    45 條 第1 項、第16條所明定。
二、本件聲請意旨略以：伊有不能清償債務之情事，前曾以書面
    向最大債權金融機構即台新國際商業銀行（下稱台新銀行）
    請求共同協商債務清償方案。協商條件為180 期、利率0 ％
    、每月還款新臺幣（下同）8,515 元。惟伊之配偶為身心障
    礙者，一家全賴伊賣香腸之小本生意維繫生活，無力負擔銀
    行所提出之還款條件而協商不成立。又債務人無擔保或無優
    先權之債務總額未逾1, 200萬元，復未經法院裁定開始清算
    程序或宣告破產，爰向本院聲請更生等語。
三、經查，債務人甲○○所主張之上開事實，業據提出其配偶王
    連成之身心障礙手冊影本（見本院卷第7 頁）、臺北縣汐止
    市公所中低收入證明書（見本院卷第8 、51頁）、前置協商
    不成立通知書（見本院卷第9 頁）、全戶戶籍謄本（見本院
    卷第11、12頁）、財政部臺灣省北區國稅局民國95、96年度
    綜合所得稅各類所得資料清單、財產歸屬資料清單（見本院
    卷第19至21頁）、財團法人金融聯合徵信中心當事人綜合信
    用報告－債務清理條例前置協商專用債權人清冊（見本院卷
    第25至28頁）、配偶王連成身心障礙補助轉帳帳戶存摺內頁
    資料影本（見本院卷第52至54頁）、財團法人金融聯合徵信
    中心當事人綜合信用報告書（見本院卷第69至72頁）、醫療
    診斷證明書（見本院卷第80頁）等為證，且經本院依職權向
    最大債權金融機構台新銀行函查協商過程等情屬實，有台新
    銀行98年5 月14日電子交換公文，在卷可按（見本院卷第36
    、37頁），核屬相符，堪認為真正。是以債務人自陳每月經
    營小本生意之收入僅約29,980元（此有債務人提出之98年4
    月25日至98年5 月25日營業銷售額及營業成本統計表，附卷
    可參），債權總額達1,540,761 元，其主張有不能清償債務
    之情事，堪認為真實。又債務人查無消費者債務清理條例第
    6 條第3 項、第8 條或第46條各款所定駁回更生聲請之事由
    存在，準此，債務人聲請更生，應屬有據。揆諸首揭規定及
    說明，應予開始更生程序，並命司法事務官進行本件更生程
    序。
四、爰裁定如主文。
中    華    民    國    98    年    10    月    15    日
                  民事第二庭  法      官  劉逸成
上為正本係照原本作成。
本件不得抗告。
中    華    民    國    98    年    10    月    15    日
                              書  記  官  羅伊安


司法院資訊處製作；財團法人民間司法改革基金會備份。
